臺灣高雄地方法院刑事裁定　　　　　　110年度撤緩字第142號

聲　請　人　臺灣高雄地方檢察署檢察官
受　刑　人　陳程欽




上列聲請人因受刑人犯詐欺案件，聲請撤銷緩刑之宣告（110 年
度執聲字第1518號），本院裁定如下：
    主  文
陳程欽於本院一○九年度訴緝字第三二號刑事判決所受之緩刑宣
告撤銷。
    理  由
一、聲請意旨略以：受刑人陳程欽因犯詐欺案件，經本院以109
    年度訴緝字第32號判決判處有期徒刑7 月，緩刑2 年，並應
    向指定之政府機關、政府機構、行政法人、社區或其他符合
    公益目的之機構或團體，提供90小時之義務勞務，而於民國
    109 年8 月12日確定在案。嗣經臺灣高雄地方檢察署（下稱
    高雄地檢署）檢察官諭知受刑人應於110 年8 月11日前履行
    上開緩刑所附負擔完畢，惟受刑人未於期限內履行完成，是
    認受刑人違反刑法第74條第2 項第5 款情節重大，已合於刑
    法第75條之1 第1 項第4 款所定撤銷緩刑宣告之情形，是認
    原宣告之緩刑難收其預期效果，有執行刑罰之原因，爰依刑
    事訴訟法第476 條規定，聲請撤銷緩刑宣告等語。
二、按緩刑宣告，得斟酌情形，命犯罪行為人向指定之政府機關
    、政府機構、行政法人、社區或其他符合公益目的之機構或
    團體，提供40小時以上240 小時以下之義務勞務；受緩刑之
    宣告，而違反刑法第74條第2 項第1 款至第8 款所定負擔情
    節重大者，足認原宣告之緩刑難收其預期效果，而有執行刑
    罰之必要者，得撤銷其緩刑宣告，刑法第74條第2 項第5 款
    、第75條之1 第1 項第4 款分別定有明文。又刑法第75條之
    1 第1 項第4 款係採裁量撤銷主義，賦與法院撤銷與否權限
    ，法官應依職權本於合目的性為裁量，除認定被告於緩刑期
    間是否有違反所定負擔之事實外，尚須進一步審酌該違反情
    節是否重大至已難收緩刑之預期效果，而確有執行刑罰必要
    ；至所謂「情節重大」，乃指受判決人顯有履行負擔之可能
    ，而隱匿或處分其財產故意不履行、無正當事由拒絕履行或
    顯有逃匿之虞等情事者而言。
三、經查：
  ㈠受刑人前因詐欺案件，經本院以109 年度訴緝字第32號判決
    判處有期徒刑7 月，緩刑2 年，並應向前揭指定之機關提供
    90小時之義務勞務，而於109 年8 月12日確定等情，有該刑
    事判決及臺灣高等法院被告前案紀錄表在卷可稽。是受刑人
    受有上開附負擔緩刑宣告之事實，首堪認定。
  ㈡受刑人於受緩刑宣告之判決確定後，經高雄地檢署檢察官通
    知其履行義務勞務之期間自109 年8 月12日起至110 年8 月
    11日止，受刑人對此履行期間業已知悉，並以其工作地點在
    臺中而聲請移轉至其他地方檢察署執行，此有臺灣高雄地方
    檢察署觀護人執行社區處遇案件特殊情況聲請書在卷可佐；
    惟經高雄地檢署檢察官移轉至臺灣臺中地方檢察署（下稱臺
    中地檢署）代為執行後，受刑人僅於109 年12月16日參加義
    務勞務說明會而有履行1 小時之義務勞務、於110 年1 月12
    日至臺中地檢署檢察官指定之機關即臺中市立圖書館太平分
    館報到後，即未曾履行任何時數，嗣經臺中地檢署檢察官於
    110 年2 月1 日、2 月24日、4 月15日、5 月19日發函通知
    受刑人應於110 年8 月11日前履行完成本件緩刑負擔，又於
    110 年3 月3 日聯絡上受刑人時而再次提醒，惟受刑人仍未
    履行之，以致未於高雄地檢署檢察官指定之期間內完成90小
    時義務勞務等情，有臺中地檢署義務勞務說明會109 年12月
    16日上午9:00~10:00認證1 小時、臺中地檢署執行義務勞務
    處遇意見表、義務勞務執行協議書、臺中地檢署觀護輔導紀
    要、臺中地檢署110 年2 月1 日、2 月24日、4 月15日、5
    月19日履行義務勞務通知函暨送達證書等資料在卷可憑，是
    受刑人確有違反刑法第74條第2 項第5 款所定緩刑負擔之情
    形。
  ㈢本院審酌受刑人明知已受緩刑宣告，本應積極於檢察官所定
    之履行期間內完成義務勞務，卻僅參與義務勞務說明會而有
    履行1 小時之義務勞務後，即未再履行任何時數；復經臺中
    地檢署檢察官4 度發函通知履行，受刑人竟仍置若罔聞，迄
    今未完成全部之義務勞務時數；又依受刑人於電話中自陳：
    待其110 年4 月中，工作結束而自北部返回臺中後，會連續
    2 週將時數履行完畢等語，且臺中地檢署之觀護佐理員告知
    ：若受刑人執行計畫有變，請主動與臺中地檢署聯絡等語，
    足認受刑人並非無履行之可能，卻拒不履行，顯係無任何履
    行本件緩刑所附負擔之意願；而受刑人在此期間內並無在監
    在押等不能履行義務勞務之正當事由，此亦有臺灣高等法院
    在監在押簡表在卷可佐。
  ㈣復經本院函請受刑人說明其有何正當理由而未能按期履行緩
    刑條件，惟未見受刑人函覆等情，有本院111 年1 月14日雄
    院和刑守110 撤緩142 字第1111000931號函、收文、收狀資
    料查詢清單附卷可參，足認受刑人毫不在意法院先前宣告緩
    刑之寬典，並漠視本件緩刑所附之負擔，益證受刑人無正當
    事由即拒絕履行本件緩刑負擔甚明。
  ㈤綜上，足認受刑人顯有違反刑法第74條第2 項第5 款所定負
    擔之情形，並可認情節重大，足認原宣告之緩刑確實難收其
    預期之效果，而有執行刑罰之必要，與刑法第75條之1 第1
    項第4 款之規定相符，爰撤銷受刑人緩刑之宣告，本件聲請
    意旨核無不合，應予准許，爰裁定如主文。
四、依刑事訴訟法第476 條，刑法第75條之1 第1 項第4 款，裁
    定如主文。
中    華    民    國   111    年     2    月    23    日
                  刑事第六庭    法  官  王雪君
以上正本證明與原本無異。
如不服本裁定，應於收受送達後5 日內向本院提出抗告狀。
中　　華　　民　　國　 111　　年　　2 　　月　　23　　日
                                書記官  林孝聰